```{r echo=FALSE}
library(cnc)
library(abjData)
data(tidy_cnc, package = 'cnc')
data(br_uf_map, package = 'abjData')
data(cadmun, package = 'abjData')
data(pnud_uf, package = 'abjData')

cadmun %<>% distinct(cod, uf) %>% mutate_all(as.character)
pnud_uf %<>% filter(ano == 2010) %>% select(uf, popt) %>% 
  mutate(uf = as.character(uf)) %>% 
  inner_join(cadmun, c('uf' = 'cod')) %>% 
  select(id = uf.y, popt)
```

# Perfil dos condenados

No capítulo anterior, mostramos como a base de dados foi baixada e o conteúdo da base após a fase de arrumação de dados. Neste capítulo, apresentaremos análises preliminares sobre duas quantidades de interesse na pesquisa: i) perfil dos condenados do CNC e ii) valores envolvidos nos processos (desagregado por divesos critérios). 

A Tabela \@ref(tab:pfpj) mostra a quantidade de pessoas e processos por tipo de pessoa. Podemos observar que é bem maior a quantidade de pessoas físicas na base.

```{r pfpj}
tidy_cnc %>% 
  mutate(tipo_pessoa = if_else(tipo_pessoa == 'F', 'Física', 'Jurídica')) %>% 
  group_by(tipo_pessoa) %>% 
  summarise(n_pessoas = n_distinct(id_pessoa), 
            n_processos = n_distinct(id_processo)) %>% 
  janitor::add_totals_row() %>% 
  knitr::kable(booktabs = TRUE, 
               caption = 'Quantidade de pessoas jurídicas e físicas e processos envolvidos.')
```

Agora vamos estudar a distribuição geográfica das pessoas. A Figura \@ref(fig:mapa1) mostra o volume de pessoas por estado. Obsevamos uma concentração maior em São Paulo, Minas Gerais e nos estados da região sul, além de Rondônia. Exceto por Rondônia, o resultado é esperado, já que grande parte da população fica nos estados citados.

```{r mapa1, warning=FALSE, message=FALSE, fig.cap = 'Volume de pessoas por Unidade Federativa.', out.width="60%", fig.align='center'}
p <- tidy_cnc %>% 
  distinct(id_pessoa, .keep_all = TRUE) %>% 
  count(id = uf) %>% 
  mutate(n = cut(n, c(0, 100, 200, 300, 800, max(n)), dig.lab=5)) %>% 
  inner_join(br_uf_map) %>% {
    ggplot(.) +
      geom_map(aes(x = long, y = lat, map_id = id, fill = n),
               colour = 'gray30', size = .1, alpha = .8,
               map = ., data = .) +
      coord_equal() +
      scale_fill_brewer(palette = 'PuRd') +
      theme_void()
  }
p
```

A Figura \@ref(fig:mapa2) mostra a taxa de pessoas por cem mil habitantes em cada estado. O resultado é surpreendente. Destacam-se o estados do Acre e Rondônia, concentrando 17 e 24 pessoas por cem mil habitantes, respectivamente. Outros estados com alta taxa são Roraima, Amapá, Tocantins, Rio Grande do Norte, Sergipe, Espírito Santo, Distrito Federal e Santa Catarina.

```{r mapa2, warning=FALSE, message=FALSE, fig.cap = 'Pessoas por cem mil habitantes em cada Unidade Federativa.', out.width="60%", fig.align='center'}
p <- tidy_cnc %>% 
  distinct(id_pessoa, .keep_all = TRUE) %>% 
  count(id = uf) %>% 
  inner_join(pnud_uf, 'id') %>%
  mutate(tx = n / popt * 100000) %>% 
  mutate(tx = cut(tx, c(0, 1, 3, 5, 10, max(tx)), dig.lab = 3,
                  ordered_result = TRUE)) %>% 
  inner_join(br_uf_map) %>% {
    ggplot(.) +
      geom_map(aes(x = long, y = lat, map_id = id, fill = tx),
               colour = 'gray30', size = .1, alpha = .8,
               map = ., data = .) +
      scale_fill_brewer(palette = 'PuRd') +
      coord_equal() +
      theme_void()
  }
p
```
