--- 
title: "Cadastro Nacional de Condenações Cíveis por Ato de Improbidade Administrativa e Inelegibilidade"
author: "Associação Brasileira de Jurimetria"
date: "`r Sys.Date()`"
site: bookdown::bookdown_site
output: bookdown::gitbook
documentclass: book
bibliography: [book.bib]
biblio-style: apalike
link-citations: yes
description: "Análise do Cadastro Nacional de Condenações Cíveis por Ato de Improbidade Administrativa e Inelegibilidade."
---

# Preâmbulo

Este é um relatório escrito em **Markdown** descrevendo um estudo realizado pela Associação Brasileira de Jurimetria (ABJ) para o Instituto Não Aceito Corrupção. O estudo em questão teve a finalidade de compreender o crime de improbidade admnistrativa analisando os admnistradores públicos que constam no Cadastro Nacional de Condenações Cíveis por Ato de Improbidade Administrativa e Inelegibilidade (CNC) do Conselho Nacional de Justiça (CNJ).

Para compilar este relatório, você precisará da versão de desenvolvimento do pacote bookdown disponível no Github do rstudio:

```{r, eval=FALSE}
devtools::install_github("rstudio/bookdown")
```

Cada arquivo Rmd contém um e apenas um capítulo, e cada capítulo é definido pelo primeiro nível de cabeçalho #.

Para compilar este documento em PDF, você precisará utilizar XeLaTeX.

```{r echo=FALSE, warning=FALSE, message=FALSE}
library(tidyverse)
library(stringr)
library(lubridate)
library(janitor)
library(cnc)
library(forcats)
data(tidy_cnc, package = 'cnc')
tidy_cnc
```

```{r echo=FALSE}
library(cnc)
library(abjData)
data(tidy_cnc, package = 'cnc')
data(br_uf_map, package = 'abjData')
data(cadmun, package = 'abjData')
data(pnud_uf, package = 'abjData')

cadmun %<>% distinct(cod, uf) %>% mutate_all(as.character)
pnud_uf %<>% filter(ano == 2010) %>% 
  select(uf, ufn, popt) %>% 
  mutate(uf = as.character(uf)) %>% 
  inner_join(cadmun, c('uf' = 'cod')) %>% 
  select(id = uf.y, ufn, popt)


re_uf_estadual <- 'ça d[eo] (Estado d[oae] )?(.+)$'
re_uf_federal <- pnud_uf %>% 
  with(ufn) %>% 
  {sprintf('(%s)|(%s)', ., abjutils::rm_accent(.))} %>% 
  paste(collapse = '|') %>% 
  regex(ignore_case = TRUE)


ufs_estadual <- tidy_cnc %>% 
  filter(esfera_processo == 'Estadual') %>% 
  mutate(ufn_processo = str_match(tribunal, re_uf_estadual)[,3],
         ufn_processo = str_replace_all(ufn_processo, ' e dos T.+', '')) %>% 
  inner_join(pnud_uf, c('ufn_processo' = 'ufn')) %>% 
  select(id_condenacao, uf_processo = id)

ufs_federal_1inst <- tidy_cnc %>% 
  filter(esfera_processo == 'Federal', instancia == '1 grau') %>% 
  mutate(ufn_processo = str_match_all(comarca_secao, re_uf_federal) %>% 
           map_chr(~{
             x <- as.character(.x[,-1])
             x[x != ''][1]
         })) %>% 
  mutate(ufn_processo = toupper(abjutils::rm_accent(ufn_processo))) %>% 
  inner_join(mutate(pnud_uf, ufn_processo = toupper(abjutils::rm_accent(ufn))),
            'ufn_processo') %>% 
  select(id_condenacao, uf_processo = id)

tidy_cnc %<>% 
  left_join(bind_rows(ufs_estadual, ufs_federal_1inst), 'id_condenacao') %>% 
  ungroup()
```

