--- 
title: "Cadastro Nacional de Condenações Cíveis por Ato de Improbidade Administrativa e Inelegibilidade"
author: "Associação Brasileira de Jurimetria"
date: "`r Sys.Date()`"
site: bookdown::bookdown_site
output: bookdown::gitbook
documentclass: book
bibliography: [book.bib]
biblio-style: apalike
link-citations: yes
description: "Análise do Cadastro Nacional de Condenações Cíveis por Ato de Improbidade Administrativa e Inelegibilidade."
---

# Preâmbulo

Este é um relatório escrito em **Markdown** descrevendo um estudo realizado para a corregedoria do Tribunal de Justiça de São Paulo. O estudo em questão teve a finalidade de auxiliar a tomada de decisão na criação das varas especializadas em direito comercial na Comarca de São Paulo.

Para compilar este relatório, você precisará da versão de desenvolvimento do pacote bookdown disponível no Github do rstudio:

```{r, eval=FALSE}
devtools::install_github("rstudio/bookdown")
```

Cada arquivo Rmd contém um e apenas um capítulo, e cada capítulo é definido pelo primeiro nível de cabeçalho #.

Para compilar este documento em PDF, você precisará utilizar XeLaTeX.

```{r echo=FALSE, warning=FALSE, message=FALSE}
library(tidyverse)
library(stringr)
library(lubridate)
library(janitor)
library(cnc)
data(tidy_cnc, package = 'cnc')
tidy_cnc
```


